臺灣臺中地方法院刑事判決　　　　　　　 94年度訴字第192號
公　訴　人　臺灣臺中地方法院檢察署檢察官
被　　　告　甲○○
上列被告因偽造文書等案件，經檢察官提起公訴（九十三年度偵
緝字第一六二八號），本院判決如下：
    主    文
甲○○共同行使偽造私文書，足以生損害於公眾及他人，處有期
徒刑拾月。
    犯罪事實
一、緣甲○○於九十三年三月十五日，在臺中市○區○○路二段
    一五六巷三八號「仟意汽車材料店」內，經由不知情之該材
    料店老闆楊松介紹認識丙○○，丙○○即委託甲○○修理
    其所有車牌號碼四九六七－ＨＴ號自用小客車（廠牌：ＢＥ
    ＮＺ，車身號碼：ＷＤＢ0000000Ａ九四七六八八號
    ，檢察官誤載為ＷＤＺ00000000000000號）
    ，並由不知情之戊○○代擬汽車維修委託書，約定維修總價
    十二萬元，由丙○○先支付六萬元予甲○○，俟車輛維修完
    成並於驗車過戶後始支付尾款六萬元。詎甲○○與綽號「阿
    狗」之真實姓名年籍均不詳之成年男子（下稱「阿狗」），
    共同基於收受贓物及行使偽造準私文書之犯意聯絡，於九十
    四年四月初某日，明知位於臺中縣太平市○○路上不詳修車
    廠之真實姓名年籍均不詳之已成年老闆所交付之車牌號碼九
    Ｒ－八八八○號自用小客車（廠牌：ＢＥＮＺ，車身號碼：
    ＷＤＢ0000000Ｃ一五○六一九號，該車真正車主為
    乙○○，於九十二年九月十五日上午九時許，在雲林縣斗六
    市○○路一九六號前遭竊，檢察官誤載為中華路六九號附近
    遭竊）係來歷不明之贓物，竟收受而持有，並在該不詳修車
    廠內，由「阿狗」磨損車牌號碼九Ｒ－八八八○自用小客車
    之引擎號碼，再由甲○○將該車之車身號碼磨損後再重新打
    印號碼，使該車之車身號碼由「ＷＤＢ0000000Ｃ0
    000000」偽造成「ＷＤＢ0000000Ａ九四七六
    八八」，並重新烤漆、更改飾板及改懸掛四九六七─ＨＴ號
    車牌後，交予丙○○收受，足以生損害於乙○○及監理機關
    對車輛管理之正確性。丙○○見甲○○所交付車輛之內裝、
    引擎與原車完全不符，明知該車已非原送修車輛，而係來路
    不明之贓物，竟基於故買贓物之故意，而以有償之對價收受
    該贓車（所涉故買贓物罪，業經本院以九十三年度易字第二
    六二二號判決處以有期徒刑六月，如易科罰金，以三百元折
    算一日確定），並於九十三年四月二十九日上午九時許，在
    臺中市○區○○路七三巷十一號，將該贓車交予不知情之代
    辦汽車異動業務人員丁○（業經臺灣臺中地方法院檢察署檢
    察官於九十一年九月二十八日以九十三年度偵字第一四三六
    一號不起訴處分確定），經丁○交由不知情之員工許淑慧將
    該贓車送往臺中區監理所辦理驗車及過戶予不知情之林春滿
    ，欲待送驗通過後，再支付尾款六萬元予甲○○。然於九十
    三年四月二十九日上午十一時四十分許，許淑慧將該車送臺
    中縣大肚鄉○○路○段二號臺中區監理所檢驗時，經監理所
    人員呂和昌發現上開車身號碼有偽造情事，而報警處理，始
    查知上情。
二、案經臺中縣警察局霧峰分局報請臺灣臺中地方法院檢察署檢
    察官偵查起訴。
    理    由
一、按被告以外之人於審判外之言詞或書面陳述，除法律有規者
    外，不得作為證據；又被告以外之人於審判外之陳述，雖不
    符前四條之規定，而經當事人於審判程序同意作為證據，法
    院審酌該言詞陳述或書面陳述作成時之情況，認為適當者，
    亦得為證據，刑事訴訟法第一百五十九條第一項及第一百五
    十九條之五第一項分別定有明文。查被告於本院審理時同意
    將被害人乙○○及證人丙○○、楊松、戊○○、丁○等人
    之警詢及偵訊筆錄做為證據（參見本院刑事卷宗第一四三頁
    ），則依刑事訴訟法第一百五十九條之五第一項之規定，為
    傳聞法則之例外，有證據能力，本院自得引為判決之依據，
    合先敘明。
二、訊據被告固坦承有於上揭時、地自該不詳修車廠老闆處收受
    被害人乙○○失竊之車牌號碼九Ｒ－八八八○自用小客車，
    並與「阿狗」共同磨損該車引擎號碼及更改車身號碼並改掛
    車牌後交予丙○○等情不諱，然矢口否認有收受贓物犯行，
    辯稱：伊不知道那是贓車云云。然徵諸常情，若非來歷不明
    之贓車，怎會任意在其上磨損引擎號碼、更改車身號碼並改
    掛車牌後交予他人？況被告亦於本院審理時自承：老闆交給
    伊時，伊有懷疑車子來源有問題等語（參見本院卷第一四六
    頁），足徵被告對該車有贓物之認識甚明。此外，復有被害
    人乙○○及證人丙○○、楊松、戊○○、丁○於警詢、偵
    查中及本院審理時之指、證述，及搜索扣押筆錄、贓物認領
    保管收據、汽（機）車過戶登記書、汽（機）車各項異動作
    業登記單、車牌號碼四九六七－ＨＴ號自用小客車行車執照
    影本、車輛車牌失竊作業－查獲車輛認可資料、汽車車籍資
    料查詢單、汽車維修委託書、臺灣戴姆克萊斯勒股份有限公
    司九十四年四月十三日（94）戴克法發第十號函各乙份，車
    身號碼變造照片、車身號碼變造拓印及引擊號碼磨損情形拓
    印、車身號碼貼紙等照片七幀等在卷可參，益見被告確有收
    受贓物及行使偽造準私文書犯行。綜上，本案事證明確，被
    告犯行洵堪認定，應依法論科。
三、被告甲○○明知車牌號碼九Ｒ－八八八○自用小客車為贓物
    ，仍收受之，核其所為，係犯刑法第三百四十九條第一項之
    收受贓物罪；又按汽車之引擎號碼及車身號碼，係表示製造
    工廠及出廠時期之識別標誌，乃表示一定用意之證明，依刑
    法第二百二十條第一項規定，應以私文書論，且磨滅引擎、
    車身號碼，再打造另一號碼，乃具有創設性，足以生損害於
    原車主及車輛監理機關對車輛管理之正確性，應屬偽造準私
    文書而非變造（最高法院九十年度臺上字第三三二二號判決
    意旨參照），故被告磨損該車引擎號碼及車身號碼並重新打
    造另一號碼，改掛車牌後交付他人，核其所為，係犯刑法第
    二百十六條、第二百二十條第一項、第二百十條之行使偽造
    準私文書罪。被告與「阿狗」，就上開二罪有犯意聯絡及行
    為分擔，為共同正犯。被告偽造準私文書後復持以行使，偽
    造準私文書之低度行為為高度之行使行為所吸收，不另論罪
    。被告為磨損該贓車引擎號碼及更改車身號碼而收受該贓車
    ，是其所犯收受贓物、行使偽造準私文書二罪間，有方法、
    目的之牽連關係，為牽連犯，應從一重論以行使偽造準私文
    書罪處斷。爰審酌被告持有贓物，助長竊盜歪風，且又磨損
    引擎號碼及更改車身號碼，降低被害人尋回失車之可能，造
    成他人財產損失及日常生活不便，暨其犯罪之動機、目的、
    手段、犯罪所得等一切情狀，量處如主文所示之刑，以示懲
    儆。至公訴人論告時當庭對被告求處有期徒刑一年，惟被告
    對犯行已大致坦承，犯後態度尚可，公訴人求處前開刑期猶
    屬過重，應以主文諭知之刑為適當，附此敘明。
據上論斷，應依刑事訴訟法第二百九十九條第一項前段，刑法第
二十八條、第二百十六條、第二百二十條第一項、第二百十條、
第三百四十九條第一項、第五十五條，罰金罰鍰提高標準條例第
一條前段，判決如主文。
中　　華　　民　　國　　94　　年　　10　　月　　19　　日
                  刑事第十三庭  審判長法  官  陳慧珊
                                      法　官  李秋娟
                                      法　官  黃裕仁
上正本證明與原本無異。
如不服本判決，應於送達後十日內向本院提出上訴狀（須附繕
本），上訴於臺灣高等法院臺中分院。
                                　　　書記官  楊慶亮
中　　華　　民　　國　　94　　年　　10　　月　　19　　日
附錄論罪科刑法條
刑法第二百十條
偽造、變造私文書，足以生損害於公眾或他人者，處五年以下有
期徒刑。
刑法第二百一十六條
行使第二百十條至第二百十五條之文書者，依偽造、變造文書或
登載不實事項或使登載不實事項之規定處斷。
刑法第二百二十條第一項
在紙上或物品上之文字、符號、圖畫、照像，依習慣或特約，足
以為表示其用意之證明者，關於本章及本章以外各罪，以文書論
。
刑法第三百四十九條第一項
收受贓物者，處三年以下有期徒刑、拘役或五百元以下罰金。
